臺灣臺北地方法院刑事判決　　九十四年度訴字第一三九二號
　　公　訴　人　臺灣臺北地方法院檢察署檢察官
　　被　　　告　甲○○
上列被告因違反毒品危害防制條例案件，經臺灣臺北地方法院檢
察署檢察官提起公訴（九十四年度毒偵字第二二一九號），本院
依通常程序審理，因被告於準備程序進行中就被訴事實為有罪之
陳述，且所犯非死刑、無期徒刑、最輕本刑為三年以上有期徒刑
之罪或高等法院管轄第一審案件，經告知簡式審判程序之旨，並
聽取檢察官及被告等意見後，經本院合議庭裁定由受命法官獨任
進行簡式審判程序，本院判決如下：
    主      文
甲○○施用第一級毒品，累犯，處有期徒刑玖月；扣案之含有海
洛因成份之殘渣袋壹個沒收銷燬之。
    事      實
一、甲○○前於民國九十一年間因施用毒品案件，經臺灣士林地
    方法院九十一年毒聲字第九七九號刑事裁定送強制戒治，原
    應執行至九十二年十月二十三日，惟於九十二年六月五日停
    止戒治處分之執行（該停止戒治處分至戒治期間屆滿未經撤
    銷），另分別經臺灣士林地方法院以九十一年訴字第五六三
    號刑事判決及九十一年易字第六二五號刑事判決，分別判處
    有期徒刑八月、五月，並於分別確定後經裁定定其執行刑為
    一年，自九十二年六月五日開始執行，至九十三年五月二十
    八日因縮刑期滿執行完畢（已構成累犯）。詎竟基於施用第
    一級毒品之犯意，於九十四年七月二十七日凌晨一時許採尿
    時回溯二十六小時內某時（應扣除經警查獲後至採尿前之時
    間），在臺北市中山區○○○路○段六十巷二號前，施用第
    一級毒品海洛因。嗣於九十四年七月二十六日下午二十二時
    三十分許，在上址因行跡可疑，當場為巡邏員警查獲，並扣
    得甲○○所有已經施用之含有海洛因成份之殘渣袋一個（殘
    渣與包裝袋無法析離）。
二、案經臺北市政府警察局中山分局報請臺灣臺北地方法院檢察
　　署檢察官偵查起訴，由本院依通常程序審理，因甲○○於準
  　備程序進行中就被訴事實為有罪之陳述，且其所犯非死刑、
    無期徒刑、最輕本刑為三年以上有期徒刑之罪或高等法院管
    轄第一審案件，經告知簡式審判程序之旨，並聽取檢察官及
    甲○○之意見後，經本院合議庭裁定由受命法官獨任進行簡
    式審判程序。
    理      由
一、上揭犯罪事實，業據被告甲○○於本院審理時坦承不諱（見
    本院卷第二十一頁背面），且被告為警查獲後所採集之尿液
    ，經送台灣檢驗科技股份有限公司，以酵素免疫學分析法及
    氣相層析質譜儀法檢驗結果，確呈鴉片類藥物嗎啡陽性反應
    ，有前揭公司之濫用藥物尿液檢驗報告附卷可稽（見臺灣臺
    北地方法院檢察署九十四年度毒偵字第二二一九號卷第六二
    頁），又為警查扣之殘渣袋一個，經鑑定結果含第一級毒品
    海洛因成分，有毒品初步鑑驗報告單一件存卷足憑（見同偵
    查卷第二十頁），事證明確，足證被告自白情節與事實相符
    。
二、被告前於九十一年間因施用毒品案件，經臺灣士林地方法院
    九十一年毒聲字第九七九號刑事裁定送強制戒治，原應執行
    至九十二年十月二十三日，惟於九十二年六月五日停止戒治
    處分之執行，而該停止戒治處分至戒治期間屆滿未經撤銷，
    有臺灣高等法院被告前案紀錄表在卷可參，是被告施用毒品
　　前經強制戒治執行完畢後五年內再犯本案之施用第一級毒品
  　案件等情，堪予認定，本件事證明確，被告犯行洵堪認定。
三、按海洛因為毒品危害防制條例第二條第二項第一款所規定之
    第一級毒品，核被告所為，係犯毒品危害防制條例第十條第
  　一項施用第一級毒品罪。被告持有毒品海洛因係供自己施用
    ，應為高度之施用毒品犯行所吸收，持有第一級毒品不另論
    罪。被告前分別經臺灣士林地方法院以九十一年訴字第五六
    三號刑事判決及九十一年易字第六二五號刑事判決，分別判
    處有期徒刑八月、五月，並於分別確定後經裁定定其執行刑
    為一年，自九十二年六月五日開始執行，至九十三年五月二
    十八日因縮刑期滿執行完畢，有臺灣高等法院被告全國前案
    紀錄表在卷可憑，其於執行完畢後五年之內再犯本件有期徒
    刑以上之施用第一級毒品罪，為累犯，應依刑法第四十七條
    規定加重其刑。爰審酌被告於強制戒治執行期滿後，竟仍再
    犯本件施用毒品犯行戕害己身，足見非以刑罰制裁被告不能
    收其效，惟被告於本院審理時表明悔改之意並知毒品危害，
    願藉此次服刑機會徹底戒絕毒癮重返社會，及被告仍處青壯
    之年，現從事水泥工，尚有能力及意願從事勞力工作等其他
    一切情狀，量處如主文所示之刑。扣案之含有海洛因成份之
    殘渣袋一個（殘渣與包裝袋無法析離），依法不得持有，不
    問屬於犯人與否，均應依毒品危害防制條例第十八條第一項
    前段之規定沒收銷燬之。至扣案之注射針筒一支，被告否認
    為其所有，且另案被告林明榮亦自承為其所有（見同偵查卷
    第十三頁），爰不諭知沒收，併此敘明。
據上論斷，應依刑事訴訟法第二百七十三條之一第一項、第二百
九十九條第一項前段，毒品危害防制條例第十條第一項、第十八
條第一項前段，刑法第十一條前段、第四十七條，判決如主文。
本案經檢察官李建論到庭執行職務。
中　　華　　民　　國　　九十四　　年　十一　月　十八　日
                  刑事第十一庭法　官  陳正昇
以上正本證明與原本無異。
如不服本判決，應於判決送達後十日內，向本院提出上訴狀。
                              書記官  陳豪達
中　　華　　民　　國　　九十四　　年　十一　月 二十一 日
